# 请教陈版，对于是否纳入合并范围的确定问题

提问人：慢慢的美好 时间：2020-12-09 11:25:00
陈版，您好，我们审计的A公司的前几大客户和供应商的公司中，有一家公司B公司实际为A公司成立，业务和财务均由A公司员工负责，达到了控制，且注册地址与A公司重合度较高，但是B公司的注册资本金的无法提供证据来源于A公司，系A公司法人跟B公司法人签订了代持协议，约定盈亏由A公司法人承担，但实际盈亏由A公司承担。但A公司法人不是A公司的实际控制人，A公司有一致行动人控制。问题：
1 、对于这个B公司是否应该纳入A公司合并范围内？资金链的缺陷是否会造成纳入合并范围内的合理性不够？
2 、还是对于这个公司只能认定为关联方？
3 、陈版对于这个事项有没有什么处理建议呢？谢谢您！

回答人：chenyiwei
这类问题应遵循“实质重于形式”原则予以谨慎处理。关键是要会同其他中介机构共同取证，确保证据充分、适当，形成严密的、可自圆其说的证据链条。